【裁判字號】    97,小上,18
【裁判日期】    971226
【裁判案由】    給付管理費
【裁判全文】
臺灣雲林地方法院民事裁定              97年度小上字第18號
上  訴  人  乙○○
被 上 訴人  雲府鎮南公教大樓管理委員會
                        地下室
法定代理人  甲○○
訴訟代理人  丙○○
上列當事人間請求給付管理費事件，上訴人對於中華民國97年11
月20日本院斗六簡易庭97年度六小字第343 號第一審判決提起上
訴，本院裁定如下：
    主  文
上訴駁回。
第二審訴訟費用新臺幣壹仟伍佰元由上訴人負擔。
    理  由
一、按對於小額程序第一審判決之上訴，非以其違背法令為理由
    ，不得為之；又上訴狀內應記載上訴理由，表明下列各款事
    項：(一)原判決所違背之法令及其具體內容。(二)依訴訟資料可
    認為原判決有違背法令之具體事實，民事訴訟法第436 條之
    24第2 項、第436 條之25分別定有明文。所謂判決違背法令
    ，依同法第468 條規定，係指判決不適用法規或適用不當者
    而言，而有同法第469 條第1 款至第5 款所列情形之一者，
    為判決當然違背法令。是當事人提起上訴，如依民事訴訟法
    第468 條規定，以小額程序第一審判決有不適用法規或適用
    法規不當為上訴理由時，其上訴狀或理由書應有具體之指摘
    ，並揭示該法規之條項或其內容，若係成文法以外之法則，
    應揭示該法則之旨趣，倘為司法院解釋或本院之判例，則應
    揭示該判解之字號或其內容，如依民事訴訟法第469 條第1
    款至第5 款所列情形為理由時，其上訴狀或理由書應揭示合
    於該條款之事實，上訴狀或理由書如未依此項方法表明者，
    即難認為已對小額程序第一審判決之違背法令有具體之指摘
    ，其上訴自難認為合法（最高法院71年度臺上字第314 號判
    例意旨參照）。
二、上訴人上訴意旨略以：(一)原告雖經報備。但未依法召開區分
    所有權人會議，相關規約均未依法議決。原告以「法定代理
    人甲○○」、「訴訟代理人丙○○」為本件代表人及訴訟代
    理人，其選任代表人、委任訴訟代理人均不合法，則本件訴
    訟之提起及嗣後訴訟行為之代理，均不符法定程序而不合法
    。(二)本件原告之請求權依據，無非係以管理委員會制訂之收
    費標準而請求。然該收費標準並未經合法之區分所有權人會
    議議決，或合法之區分所有權人議決之規約，原告之請求自
    無理由。
三、本件上訴人係對於小額訴訟之第一審判決提起上訴，然核其
    上訴理由，並未具體指明原審判決所違反之法令條項或其內
    容，以及依訴訟資料有何判決違背法令之具體事實，參諸前
    開說明，自不得謂已合法表明上訴理由，從而本件上訴，顯
    難認為合法，應予駁回。
四、末按於小額訴訟之上訴程序，法院為訴訟費用之裁判時，應
    確定其費用額，民事訴訟法第436 條之32第1 項準用第436
    條之19第1 項規定甚明。本件上訴人小額訴訟之上訴，既經
    駁回，關於第二審訴訟費用自應由上訴人負擔。查本件第二
    審訴訟費用，為上訴裁判費用新臺幣1,500 元，揆諸上開規
    定，應由上訴人負擔，爰併予確定如主文第2 項所示。
五、據上論結，本件上訴為不合法，依民事訴訟法第436 條之32
    第1 項、第2 項、第444 條第1 項前段、第95條、第78條、
    第436 條之19第1 項，裁定如主文。
中    華    民    國    97    年    12    月    26    日
                  民事第二庭    審判長法  官  黃一馨
                                      法  官  陳秋如
                                      法  官  楊欣怡
本裁定不得抗告
中    華    民    國    97    年    12    月    26    日
                                      書記官  林美鳳


司法院資訊處製作；財團法人民間司法改革基金會備份。
